臺北高等行政法院判決
　　　　　　　　　　　　　　　　　　 95年度訴字第03959號
　　　　　　　　　　　　　　　.
原　　　告　紀泰電線電纜股份有限公司
代　表　人　甲○○（董事長）
訴訟代理人　黃明輝（會計師）
被　　　告　財政部臺北市國稅局
代　表　人　許虞哲（局長）
訴訟代理人　乙○○
上列當事人間因營業稅事件，原告不服財政部中華民國95年9 月
14日台財訴字第09500400470 號（案號：00000000）訴願決定，
提起行政訴訟。本院判決如下：
    主  文
原告之訴駁回。
訴訟費用由原告負擔。
    事  實
壹、事實概要：
    原告於民國（下同）90年11月至同年12月間進貨，未依法取
    得憑證，而取得非交易對象之虛設行號科叡有限公司（以下
    簡稱科叡公司）開立之統一發票20紙，金額計新臺幣（下同
    ）5,063,835 元（不含稅），作為進項憑證申報扣抵銷項稅
    額，虛報進項稅額253,193 元。又同期間無交易事實，卻取
    得侑利有限公司、崇展企業有限公司及源六企業有限公司（
    以下簡稱侑利公司、崇展公司及源六公司）等3 家公司所開
    立之統一發票7 紙，金額計1,517,400 元（不含稅），作為
    進項憑證申報扣抵銷項稅額，虛報進項稅額75,870元。案經
    被告查獲，經審理違章成立，除核定補徵營業稅外，分別就
    有進貨事實部分（科叡公司部分），按所漏稅額25 3,193元
    處3 倍之罰鍰為759,500 元（計至百元止）；無交易事實部
    分（侑利公司、崇展公司及源六公司部分），按所漏稅額75
    ,870元處5 倍之罰鍰為379,300 元（計至百元止），合計處
    罰鍰為1,138,800 元。原告對被告核定為無交易事實部分之
    罰鍰處分不服，申請復查，經被告本於職權依94年6 月2 日
    台財稅字第09404539890 號令修正後「稅務違章案件裁罰金
    額或倍數參考表」規定，以95年6 月2 日財北國稅法字0000
    000000號復查決定（下稱原處分），變更罰鍰為733,900 元
    【有進貨事實部分，改按所漏稅額253,193 元處2 倍之罰鍰
    為506,300 元（計至百元止）；無交易事實部分，改按所漏
    稅額75,870元處3 倍之罰鍰為227,600 元（計至百元止），
    合計處罰鍰為733,900 元】，原告仍就無交易事實部分之罰
    鍰處分不服，提起訴願，復遭財政部決定駁回，遂向本院提
    起行政訴訟。
貳、兩造聲明：
一、原告聲明：求為判決
(一)、訴願決定及原處分均撤銷。
(二)、訴訟費用由被告負擔。
二、被告聲明：求為判決如主文所示。
參、兩造之爭點：
一、原告主張之理由：
(一)、本件原告於90年11月至12月間支付案關貨款均以現金支付，
    並於90年12月至91年2 月間於銀行提領大筆金額支付貨款，
    然而依一般正常交易情形，貨到後才付款，至於付款時間有
    1 個月至6 個月，付款方式有現金、匯款、期票等不同，何
    來違反現金交易銀貨兩訖慣例之情形？且被告以原告90年營
    利事業所得稅申報之營業淨利率0.28% ，較同業利潤標準8%
    低，將原告取得侑利、崇展及源六等3 家公司之進貨憑證部
    分認定無進貨事實，顯有主觀及草率之情形，因稽徵機關決
    定有無進貨事實，仍應客觀以案關資料作認定為主要，至於
    以是否高於同業利潤標準作認定，並非必要且不合理。
(二)、原告於復查期間對於無進貨事實部分補充案關資料：１、侑
    利公司部分：發票提示型錄影本及領款簽收單影本供核，已
    符合營利事業所得稅查核準則（以下簡稱查核準則）第78條
    規定。２、崇展公司部分：提示佣金合約、佣金支付明細表
    及領款簽收單，除已符合查核準則第92條外，佣金支出之合
    計數與發票金額已有相符，原告所謂不符顯有誤解之處。３
    、源六公司部分：提示印有「寶島」字樣之派車單及領款簽
    收單，應屬與非交易對象交易情形，此部分竟隻字未提，且
    被告均未查核，所稱「仍難認定有交易事實」一語，乃係主
    觀及推諉之詞，令人難以折服。綜上所述，原告取得侑利公
    司、崇展公司及源六公司等3 家公司之進項憑證，確有進貨
    事實。
(三)、本案原告進貨取得科叡、侑利、崇展等4 家公司之進項憑證
    （即被告所稱之虛設行號），然虛設行號態樣不一，有前實
    後虛、前虛後實、半虛半實，此4 家公司縱經被告認定為無
    僱請員工之虛設行號，然是否概括認定該4 家公司為確實無
    進、銷事實，以販賣發票幫助他人逃漏稅之虛設行號，頗值
    斟酌。本件被告均以推論方式認定原告無向此4 家公司進貨
    ，依據財政部95年5 月23日台財稅字第095045835500號函釋
    意旨明確表示稽徵機關應負舉證責任，且明示未確定案件，
    稽徵機關應儘速再予查核，被告及財政部均未重新查核，顯
    棄原告之權益於不顧，亦違反財政部此解釋函令意旨。
二、被告主張之理由：
(一)、原核定就本件認列部分有進貨、部分無進貨說明：依原告提
    示之支付貨款明細表、進銷對照表、發票、存摺影本、日記
    帳明細表等核對後，原告主張以現金付款，然發票、與付款
    簽收單、存摺提領之日期及金額均無法逐一勾稽相符。原告
    提示資料無法證明其有交易事實，原核定依財政部94年8 月
    3 日台財稅字第09404530890 函頒訂之「財政各地區國稅局
    辦理營業人取得不實進項怠證扣抵稅額及虛列成本費用查處
    原則」規定，分別以毛利率、淨利率與同業利潤標準相比，
    據以核認其取得之進項憑證屬成本部分（進貨品名：電纜，
    毛利率：19.27%，高於同業利潤標準：19% ）為有進貨、屬
    費用部分（進貨品名：廣告費、佣金、運費，淨利率：0.22
    5%，低於同業利潤標準：8%）為無進貨。原核定就原告提示
    資料查證後，無法審認其有進貨，乃依財政部頒訂函釋規定
    ，參考同業利潤標準核定其是否有進貨事實，依法自無不合
    。
(二)、原告主張本件進貨貨款均以現金付款，惟依其提示統一發票
    日期為90年11月、12月，其存摺相對日期並無提領資料可以
    比對，僅憑發票與領款簽收單無法證明其確有付款事實，其
    主張開立統一發票與實際付款日期相隔1 至6 個月為正常者
    ，顯與現金交易銀貨兩訖常規不符，本件依原告提示之證據
    查證後，其取得科叡公司開立之發票品名為電線電纜，與原
    告營業項目尚屬符合，經被告查核時認定為有進貨惟未依法
    取得交易對象之進項憑證，而取得虛設行號科叡公司開立之
    統一發票。餘取得侑利、崇展及源六等3 家公司之進貨憑證
    ，經查證後無法證明其有進貨事實，且侑利、崇展及源六等
    3 家公司非原告交易對象，茲分別說明如下：
１、侑利公司銷售額508,000 元：原告主張交易內容為廣告費，
    係為推展新產品參加國內外展覽所支付之相關費用。惟其除
    提示型錄影本及領款簽收單影本供核外，並無其他事證證明
    確有參加國內外展覽之事實，且發票開立時存摺中並無相當
    金額之提領紀錄，無法證明其確有支付貨款。另侑利公司登
    記營業項目為國際貿易業與景觀工程業，並非廣告服務業，
    而綜合所得稅給付清單檔，侑利公司90年並未申報扣繳薪資
    所得，其該年度並無請僱員工，自無可能提供勞務服務與原
    告。此項原告僅提示型錄及簽收單，廣告費達50幾萬，卻無
    合約書，且貨款簽收人簽「蔡」，90年侑利無任何員工，負
    責人為陳麗花，均非姓蔡，領款日90年12月5 日，存摺中同
    日並無相同金額之提領可比對，不能證明其提領現金與支付
    貨款間有相關。
２、崇展公司銷售額513,000 元：原告主張交易內容為佣金支出
    ，係因居間人介紹大筆訂單，支付之佣金，附合約書影本、
    佣金支付明細表及領款簽收單影本供核。惟其佣金支付明細
    表經統計後總銷售額為5,306,225 元，佣金為銷售額之10%
    者應為530,623 元，然其取得統一發票金額為513,000 元，
    兩者並不一致，且統一發票開立時存摺中並無相當金額之提
    領紀錄，無法證明其確有支付貨款。另進貨品名為「佣金」
    ，崇展公司登記營業項目為水泥石灰建材批發業，非居間業
    、仲介業，無可能提供居間業務推廣服務，原告提示之合約
    書簽約對象並非崇展公司而是武善本，90年薪資扣繳資料崇
    展公司並無武君其人，原告提示資料無法證明其與崇展公司
    有交易事實。付款簽收日91年1 月4 日、91年1 年22日，存
    摺中同日並無相同金額之提領可比對。
３、源六公司銷售額496,400 元：原告主張交易內容為運費支出
    ，附派車單影本及領款簽收單影本供核。經核其統一發票開
    立時存摺中並無相當金額之提領紀錄，無法證明其確有支付
    貨款。另進貨品名為「運費」，源六公司登記營業項目為景
    觀工程等業，並非運輸業，自無可能提供車輛運輸服務，原
    告提示之派車單為「寶島」派車單，並非源六公司派車單。
    運費簽收單上亦蓋「寶島」收發章，並非源六公司，且其中
    簽有「謝」姓，惟源六公司90年薪資扣繳資料中並無「謝」
    姓職員，付款簽收日91年1 月7 日，存摺中同日並無相同金
    額之提領可比對，原告提示資料無法證明其與源六有交易事
    實。
(三)、原告主張其與侑利、崇展及源六等3 家公司確有進貨事實云
    云，惟依其提示資料查證後，無法證明其主張之真實性，該
    3 家公司非原告之交易對象。另依臺北市稅捐稽徵處91年9
    月12日刑事案件移送書及虛設行號分析表所載，侑利、崇展
    、源六及科叡等4 家公司分別於89年5 月至90年10月、88年
    6 月至91年6 月、88年5 月至91年6 月、89年9 月至91年4
    月無進、銷貨事實，未取得進項憑證、取得虛設行號開立之
    進項憑證，並虛開統一發票幫助他人逃漏營業稅，該4 家公
    司既無營業事實，自無可能與原告有交易事實。
(四)、另稽徵機關對於涉嫌虛設行號之移送，係就營業人申報之進
    、銷項資料交查勾稽，經分析有異常情形者，予以調帳查證
    後，將確屬無進、銷貨事實，卻取得他人開立之統一發票作
    為進項憑證申報扣抵本身之銷項稅額，又虛開統一發票予他
    人，藉以幫助他人逃漏稅捐之營業人，方列移送刑事案件，
    是既經移送執行之案件，均屬經查證後無進貨及銷貨事實之
    營業人。
(五)、本件以原告提示之資料，被告依查處原則查證後，以其發票
    與存摺提領資料無法勾稽，部分進貨因與原告營業項目有關
    ，認定為有進貨，其餘進貨則以其提示資料依前述查處原則
    規定查證後無法證明其有進貨事實，被告乃予認定為無進貨
    ，因此本件有無進貨事實被告均依規定詳加查證後核認，並
    無原告所主張以推論方式認定之情形。侑利、源六2 家公司
    ，90年並無進貨來源，卻填報有進項稅額扣抵其銷項稅額，
    該2 家公司90年並未按其應納稅額繳稅已然明確；另崇展、
    科叡等2 家公司90年進貨來源大部分為虛設行號或已歇業之
    公司，該2 家公司未實際支付進項稅額與進貨來源公司，其
    以虛設行號進項憑證申報扣抵銷項稅額，是其90年亦未按其
    應納稅額繳稅，因此，本件原告取得進項憑證之虛設行號並
    未按其應納稅額繳稅，自無財政部95年5 月23日台財稅字第
    09504535500 號函釋之適用。
    理  由
甲、程序方面：
    本件行政訴訟起訴後，原告原代表人由白振皇變更為甲○○
    ，有公司登記事項表在卷可憑（見本院卷第92- 94頁），茲
    據繼任者於96年4 月30日具狀聲明承受訴訟，核無不合，應
    予准許。
乙、實體方面：
一、本件應適用之法規：
(一)、按「營業人當期銷項稅額，扣減進項稅額後之餘額，為當期
    應納或溢付營業稅額。」、「進項稅額，指營業人購買貨物
    或勞務時，依規定支付之營業稅額。」、「營業人左列進項
    稅額，不得扣抵銷項稅額：一、購進之貨物或勞務未依規定
    取得並保存第三十三條所列之憑證者。」、「營業人以進項
    稅額扣抵銷項稅額者，應具有載明其名稱、地址及統一編號
    之左列憑證：一、購買貨物或勞務時，所取得載有營業稅額
    之統一發票。」、「納稅義務人，有左列情形之一者，除追
    繳稅款外，按所漏稅額處一倍至十倍罰鍰，並得停止其營業
    ：．．．五、虛報進項稅額者。」分別為加值型及非加值型
    營業稅法（以下簡稱營業稅法）第15條第1 、3 項、第19條
    第1 項第1 款、第33條第1 款及第51條第5 款所明定。又「
    本法第五十一條第五款所定虛報進項稅額，包括依本法規定
    不得扣抵之進項稅額，無進貨事實及偽造憑證之進項稅額而
    申報退抵稅額者。」亦為同法施行細則第52條第1 項所明定
    。核該施行細則規定，內容符合立法意旨，且未逾越母法規
    定之範圍，本院自得適用。
(二)、次按「說明：二、為符合司法院大法官會議釋字第337 號解
    釋意旨，對於營業人取得非實際交易對象所開立之統一發票
    作為進項憑證申報扣抵銷項稅額之案件，應視情節，分別依
    左列原則處理：．．．(二)取得虛設行號以外其他非實際交易
    對象開立之憑證申報扣抵案件：1.無進貨事實者：因其並無
    進貨及支付進項稅額之事實，其虛報進項稅額，逃漏稅款，
    應依營業稅法第51條第5 款規定補稅並處罰。」為財政部83
    年7 月9 日台財稅第831601371 號函釋示在案，該函釋乃財
    政部基於中央主管機關職權，釋示營業人取得虛設行號之發
    票作為進項憑證申報扣抵之處罰原則，並未牴觸營業稅法之
    規定，且符司法院釋字第337 號解釋所揭示「以納稅義務人
    有虛報進項稅額，並因而逃漏稅款者，始得據以追繳稅款及
    處罰」之意旨，所屬稅捐稽徵機關辦理相關案件自得援用。
二、兩造不爭之事實：
    原告於90年11月至同年12月間進貨，未依法取得憑證，而取
    得非交易對象涉嫌虛設行號科叡公司開立之統一發票20紙，
    金額計5,063,835 元（不含稅），作為進項憑證申報扣抵銷
    項稅額，虛報進項稅額253,193 元；又同期間取得侑利公司
    、崇展公司及源六公司等3 家公司所開立之統一發票7 紙，
    金額計1,517,400 元（不含稅），作為進項憑證申報扣抵銷
    項稅額，虛報進項稅額75,870元。案經被告初查認原告就侑
    利、崇展、源六等3 家公司部分並無交易事實，與前述取得
    非交易對象科叡公司之統一發票為進項憑證部分均成立違章
    ，除核定補徵營業稅外，分別就有進貨事實部分，按所漏稅
    額253,193 元處3 倍之罰鍰為759,500 元（計至百元止）；
    無交易事實部分，按所漏稅額75,870元處5 倍之罰鍰為379,
    300 元（計至百元止），合計處罰鍰為1,138,800 元。原告
    對被告核定為無交易事實部分之罰鍰處分不服，申請復查，
    經被告變更罰鍰為733,900 元（有進貨事實部分，改按所漏
    稅額2 倍；無交易事實部分，改按所漏稅額3 倍罰鍰之裁處
    733,900 元），原告仍就無交易事實部分不服，提起訴願，
    復遭駁回等事實，有原告復查申請書、被告處分書（編號：
    A1Ｚ00000000000）、臺北市稅捐稽徵處91年9 月12日北市稽
    核甲字第09191673800 號及同年10月23日北市稽核甲字第09
    191938300 號刑事案件移送書、專案申請調檔統一發票查核
    清單、調查函、統一發票、談話筆錄及（承諾）說明書、如
    事實概要所述之復查決定書及財政部95年9 月14日台財訴字
    第09500400470 號訴願決定書等件影本附卷可稽（見原處分
    卷第116-125 、129-135 、140-147 、158 、160 、166-17
    0 、188-194 頁），自堪信為真實。
三、原告循序提起本件行政訴訟，主張：原告取得侑利公司、崇
    展公司及源六公司等3 家公司之進項憑證，確有進貨事實，
    而原告於90年11月至12月間支付案關貨款均以現金支付，並
    於90年12月至91年2 月間於銀行提領大筆金額支付貨款，亦
    無違反現金交易銀貨兩訖之慣例。被告以原告90年營利事業
    所得稅申報之營業淨利率0.28% ，將原告取得侑利、崇展及
    源六等3 家公司之進貨憑證部分認定無進貨事實，顯有主觀
    及草率之情形；蓋稽徵機關決定有無進貨事實，仍應客觀以
    案關資料作認定為主要，至於以是否高於同業利潤標準作認
    定，並非必要云云。核原告就其取得非交易對象之虛設行號
    科叡公司統一發票申報扣抵銷項稅額部分，業已不爭，故該
    部分未在本件起訴範圍，經原告訴訟代理人陳明在卷（見本
    院卷第77頁倒數第1 行及第78頁第1 行），是本件應審究者
    ，乃在原告於90年11月至12月間取得侑利、崇展、源六等公
    司之統一發票，是否有交易之事實？
四、按「行政法院於撤銷訴訟應依職權調查證據。」行政訴訟法
    第133 條前段定有明文，此係因撤銷訴訟之當事人，分別為
    公權力主體之政府機關及人民，兩造間存在不對等之權力關
    係，且政府機關之行政行為恆具專門性、複雜性或科技性，
    難為人民所瞭解，且每涉公務機密，人民取得相關資料常屬
    不易，為免人民因無從舉證而負擔不利之效果，而有上述規
    定；是於撤銷訴訟，證據之提出非當事人之責任，法院依職
    權調查得代當事人提出，當事人固無所謂主觀之舉證責任。
    然職權調查證據有其限度，仍不免有要件不明之情形，故當
    事人仍有客觀之舉證責任，民事訴訟法第277 條規定：「當
    事人主張有利於己之事實者，就其事實有舉證之責任。」，
    於上述範圍依行政訴訟法第136 條之規定，仍為撤銷訴訟所
    準用。而就課稅處分之要件事實而言，基於依法行政原則，
    為權利發生事實者，如營業稅有關銷售額計算基礎之銷項收
    入，依上開規定，雖應由稅捐稽徵機關負舉證責任；惟進項
    稅額則因在計算營業人實際應納稅額時，列為計算之減項，
    屬於權利發生後之消滅事由，故有關進項稅額存在之事實，
    不論從上述證據掌控或利益歸屬之觀點，均應由主張扣抵之
    納稅義務人即原告負擔證明責任，故原告進貨之事實倘有不
    明，自應由原告負舉證之責，先此敘明。
五、經查，侑利公司開立與原告之統一發票2 紙，係於90年11月
    8 日、同年月16日開立，品名欄記載「廣告費」，銷售額合
    計508,000 元（不含稅），依原告於復查時主張係其為推展
    新產品參加國內外展覽所支付之相關費用，有統一發票、復
    查申請書、型錄及由「蔡先生」於90年12月5 日出具之領款
    簽收單影本等件在卷可稽（見原處分卷第125 、162 、73-8
    1 頁）。核徒由型錄尚不足證原告參加國內外展覽而須有上
    述廣告進貨之事實；且將該等發票開立時間與原告提出之彰
    化銀行活期存款存摺提領紀錄（見原處分卷第90至95頁）比
    對結果，並無何相當之提領紀錄；經就領款單所載時間比對
    ，亦無系爭含稅金額533,400 元金額相當之提領紀錄（該日
    有3 次提款紀錄金額分別為513,428 元、600,000 元、50,0
    00元，金額或過低、或過高），無法直接證明原告當日提領
    之現金與系爭廣告費支出之關聯性。參諸侑利公司負責人為
    陳麗花，登記營業項目為國際貿易業、景觀工程業、燃料導
    管安裝工程業、布疋、模具、木材批發業，非為廣告服務業
    （見原處分卷第232 頁公司資料）；且觀其90年度綜合所得
    稅給付清單檔（見原處分卷第231 頁），侑利公司90年並未
    申報扣繳薪資所得，無從認其有僱請員工得以提供勞務服務
    與原告，何以有「蔡先生」其人得代侑利公司領款？實有可
    疑；復據原告訴訟代理人於本院審理時迭為陳明就此部分其
    係取得非交易對象之憑證（見本院卷第78頁第1-3 行；第99
    頁第4-5 行），換言之，即已表明原告無向侑利公司進貨之
    事實，則原告與侑利公司間並無上述統一發票所表彰之交易
    存在，洵堪認定。此外，原告復未舉出其他證據證明其有向
    其他營利事業為系爭廣告進貨之事實，是原告係無交易之事
    實而取得侑利公司上開統一發票申報扣抵銷項稅額，亦堪認
    定。
六、次按「（第1 項）營利事業應保持足以正確計算其營利事業
    所得額之帳簿憑證及會計紀錄。（第2 項）前項帳簿憑證及
    會計紀錄之設置、取得、使用、保管、會計處理及其他有關
    事項之管理辦法，由財政部定之。」所得稅法第21條定有明
    文；又財政部並依所得稅法之授權訂定「稅捐稽徵機關管理
    營利事業會計帳簿憑證辦法」，依該辦法第2 、10、17條規
    定，實施商業會計法之營利事業，應設置日記帳、總分類帳
    及依其從事之業別需要設置各種明細帳；且營利事業依規定
    設帳及記載，並應於帳簿使用前依序逐頁編號。主管稽徵機
    關得於年度中輔導檢查營利事業帳簿憑證，並於受檢帳簿加
    蓋查驗章；設置之帳簿，並應按會計事項發生之次序逐日登
    帳，至遲不得超過2 個月。查崇展公司開立與原告之統一發
    票2 紙，係於90年11月13日、同年月19日開立，品名欄記載
    「佣金支出」，銷售額合計513,000 元（不含稅），依原告
    於復查時主張係因居間人介紹大筆訂單，支付之佣金，有統
    一發票、復查申請書、佣金支付明細表、與「武善本」簽訂
    之合約書及由「武善本」於91年1 月4 日、22日具領之領款
    簽收單等件影本在卷可按（見原處分卷第124 、162 、5-72
    頁）。核原告既係與「武善本」簽立所謂之佣金合約及係由
    武某受領報酬，而非崇展公司；原告訴訟代理人就此部分於
    本院審理時亦復迭為陳明其係取得非交易對象之憑證如上述
    ，則原告與崇展公司間並無上述統一發票所表彰之交易存在
    ，乃堪認定。而鑑於佣金之支出與原告經營電線電纜及接續
    材料、配件等相關產品之銷售業務非有必然之關聯性，且原
    告提出佣金支付明細表經統計後總銷售額為5,306,225 元，
    依其所提出之合約第3 條規定，佣金為銷售額之10% 方式計
    算應為530,623 元，又與系爭統一發票金額513,000 元不合
    ，復依原告與武某之合約書第3 條規定，佣金支付方式係由
    武某以統一發票及明細清單向原告請款，並以現金付款，原
    告不得藉故拖延，然未據原告提出系爭統一發票開立時之現
    金提領證據，所提出之領款簽收單簽收日期91年1 月4 日、
    91年1 年22日，詎上述發票開立日期近一個月，非惟與上述
    合約約定不符，且與90年11月19日發票金額相符之領款金額
    284,550 元（含稅），竟較90年11月13日開立之發票金額25
    4,100 元（含稅）先於91年1 月4 日請領，亦與一般常情有
    悖，至比對原告提出之銀行存摺於91年1 月4 日、1 月22日
    分別提領紀錄916,702 、455,142 元（511,565 ＋405,137
    ＝916,702 元、126,530 ＋21,612＋50,000＋257,000 ＝45
    5,142 元；見原處分卷第91、93頁）與應對應給付金額之28
    4,550 元、254,100 元有所出入，亦無法逕為勾稽其於是日
    所為現金之提領與系爭佣金支出之關聯性。況原告所提出日
    記帳明細表、現金帳明細表、佣金支付明細表均係其所自行
    製作之統計資料，並非上述法定之日紀帳、總分類帳等帳簿
    及憑證，致被告亦無從查核勾稽，是縱認原告有應給付武本
    善之佣金，惟就原告所提之證據仍無足認系爭統一發票之取
    得與其應給付武某之佣金有何關連。此外，原告復未再另舉
    出其他證據證明其上述統一發票確係因佣金支出而開立，是
    原告係無交易之事實而取得崇展公司上開統一發票申報扣抵
    銷項稅額部分，且堪認定。
七、再查，源六公司開立與原告之統一發票3 紙，係於90年11月
    15日、同年月21日、26日開立，品名欄記載「運費」，銷售
    額合計496,400 元（不含稅），有統一發票、派車單及91年
    1 月7 日由「謝先生」出具之領款簽收單影本在卷可憑（見
    原處分卷第123 、1-3 頁）。觀諸該派車單記載，派車者係
    「寶島」；運費簽收單上亦蓋「寶島」收發章，均非源六公
    司，原告訴訟代理人亦不諱言其係取得非交易對象之統一發
    票為進項憑證，如同前述，則原告與源六公司間亦無上述統
    一發票所表彰之交易存在，乃堪認定。而鑑於原告始終未提
    出上述法定帳簿憑證供查核勾稽，無從由帳簿登載查明何以
    須為該項金額不小之運費支出暨該支出與其營業之必要性；
    觀諸原告提出之領款當時銀行存摺提領資料（見原處分卷第
    92 頁 ），復無相同金額之提領紀錄，亦無法由其提領紀錄
    證明系爭統一發票與該支出之關聯性。此外，原告復未再另
    舉出其他證據證明其上述統一發票確係因當時有運費之支出
    而開立，是原告就取得源六公司統一發票申報扣抵銷項稅額
    部分，亦係無交易之事實，洵堪認定。
八、依財政部所頒布之稅務違章案件裁罰金額或倍數參考表規定
    ，納稅義務人，虛報進項稅額，無進貨事實者，不分是否取
    得虛設行號所開立之憑證申報扣抵，均按所漏稅額處7 倍之
    罰鍰。但於裁罰處分核定前，已補繳稅款及以書面或於談話
    筆（紀）錄中承認違章事實者，處3 倍之罰鍰；於復查決定
    前，已補繳稅款及以書面或於談話筆（紀）錄中承認違章事
    實者，處5 倍之罰鍰。如前所述，原告與侑利、崇展、源六
    公司均無交易之事實，此參原告於92年12月16日說明書選項
    中有「不得扣抵之進項憑證」、「無進貨事實」、「偽造、
    變造之進項憑證」、「進貨未依規定取得憑證」，其就科叡
    公司部分係勾選「進貨未依規定取得憑證」；惟就侑利等3
    家公司申報之進項憑證部分卻係勾選「無進貨事實」乙項益
    明。原告復未能就其有進貨之事實舉證以實其說，則被告以
    其於90年11月至12月間無交易之事實，取得上開公司虛偽開
    立之統一發票申報銷項稅額之扣抵，除補徵漏報之營業稅外
    ，並審酌原告違章情節，因原告業於93年裁罰處分核定前之
    92年12月16日即已出具說明書承諾違章事實，並於92年12月
    30日繳清本稅（見原處分卷第135 、157 、158 頁），而按
    所漏稅額75,870元裁處3 倍之罰鍰為227,600 元（計至百元
    止），於法自屬有據。原告主張被告徒以其90年營利事業所
    得稅申報之營業淨利率0.28% ，較同業利潤標準8%低，即將
    原告取得侑利、崇展及源六等3 家公司之進貨憑證部分認定
    無進貨事實，顯有主觀及草率之情形云云，容有誤解，尚無
    可採。至財政部95年5 月23日台財稅字第09504535500 號令
    釋：「一、稽徵機關查核營業人取得涉嫌虛設行號涉案期間
    開立之統一發票申報扣抵銷項稅額案件，仍應就交易雙方之
    進、銷貨情形覈實查核，不得逕按本部83年7 月9 日台財稅
    第831601371 號函辦理，如無法查明營業人確無向其進貨，
    且該涉嫌虛設行號已依規定按期申報進、銷項資料，並按其
    應納稅額繳納者，應免予補稅處罰。二、本令發布日前之未
    確定案件，稽徵機關應儘速再予查核，依上開規定辦理。」
    核其適用情形係以稽徵機關無法就交易雙方之進、銷貨情形
    覈實查核之情形，本件既經查明原告確無向侑明、崇展、源
    六等公司進貨如上述，自無該令釋之適用，併此敘明。
九、綜上所述，原告之主張均無可採。被告就其90年11月至12月
    間，無交易事實取具侑利、崇展、源六公司統一發票為進項
    憑證，申報扣抵銷項稅額，按所漏稅額75,870元裁處3 倍之
    罰鍰227,600 元（計至百元止），與原告不爭之取具非交易
    對象之科叡公司統一發票申報扣抵部分，按所漏稅額253,19
    3 元裁處2 倍之罰鍰為506,300 元（計至百元止），合計裁
    處罰鍰733,900 元，於法要無不合，訴願決定予以維持，亦
    無違誤，原告猶執前詞，訴請撤銷，為無理由，應予駁回。
十、本件事證已臻明確，兩造其餘攻擊防禦方法經本院審酌後，
    核與本件判決結果均不生影響，故不再逐項論述，附敘明之
    。
據上論結，原告之訴為無理由，爰依行政訴訟法第98條第3 項前
段，判決如主文。
中　　華　　民　　國　　96　　年　 　5　　月　 24  　 日
                        第七庭審判長法  官　李得灶
                                    法  官　黃秋鴻
                                    法  官　林玫君
上為正本係照原本作成。
如不服本判決，應於送達後20日內，向本院提出上訴狀並表明上
訴理由，如於本判決宣示後送達前提起上訴者，應於判決送達後
20日內補提上訴理由書（須按他造人數附繕本）。
中　　華　　民　　國　　96　　年　 　5　　月　 24  　 日
             　　　　　　　   　　　書記官  簡信滇
